---
title: "Primes sans chargement - risque décès"
output: html_document
date: "2022-2023"
header-includes:
   - \usepackage{pifont} 
   - \usepackage{manfnt}
   - \usepackage{mdframed}
   - \usepackage{systeme}
   - \usepackage{txfonts}
   - \newcommand{\cH}{\mathcal{H}}
---


\vspace{5cm}
\begin{center}
\begin{Large}
\underline{Formateur} :
\vspace{2cm}
\end{Large}
\end{center}

\newpage

#Packages

```{r ,message=FALSE}
library(readxl)
```

#On se place dans le bon 'Working Directory' et on vide notre environnement 
```{r}
rm(list=ls())
setwd("~/Documents/Dauphine M1/Mémoire")
```


#Calcul des primes uniques et annuelles, version sans chargement (pour le risque décès)

Pour toutes les primes qui vont être adressées ici, nous allons successivement faire varier l'âge des crédirentiers et débirentiers et déterminer les primes pour les différents âges étudiés. 
Commençons par créer un vecteur regroupant tous les âges des crédirentiers que nous voulons étudier, lorsque nous faisons varier l'âge du crédirentier. 
```{r}
age<-seq(60,100,5)
annee_naissance<-2022-age
l<-length(age)
```
Nous pouvons désormais créer un vecteur regroupant tous les âges des débirentiers que nous voulons étudier. 
```{r}
age_debirentier<-seq(40,75,5)
t<-length(age_debirentier)
annee_naissance_deb<-2022-age_debirentier
```

##On commence par importer les tables nécessaires pour la suite

Les tables utilisée pour simuler les primes associées au produit assurantiel pour le risque décès sont les tables TGH05/TGF05 (tables prospectives) et les tables TD88-90/TV88-90 (tables du moment). Aucun décalage ne sera appliqué aux tables du moment prises en compte dans cette partie. 

###Tables TGH05/TGF05
```{r}
Table_TG_H<-read_excel("TGH05_TGF05.xlsx", sheet = 2)
Table_TG_F<-read_excel("TGH05_TGF05.xlsx", sheet = 1)
matrice_TG_H<-as.matrix(Table_TG_H[2:123,2:107]) #on supprime les titres et la colonne des ages 
matrice_TG_F<-as.matrix(Table_TG_F[2:123,2:107])
Omega<-length(matrice_TG_H[,1])-1 #âge final
```

###Tables TD88-90/TV88-90
Ces deux tables ont été mises en place par l'INSEE en étudiant la population de 1988 à 1990. La table TD88-90 était utilisée dans le cadre de contrats d'assurance décès et se base sur l'étude d'une population d'hommes. La table TV88-90 était utilisée dans le cadre de contrats d'assurance vie et se base sur l'étude d'une population de femmes. Elles constituent en quelques sortes les ancêtres des tables TH et TF utilisées auparavant. \\
Nous utiliserons la table TV88-90 pour étudier un individu féminin, et la table TD88-90 pour étudier un individu masculin. 
```{r}
table_TD_TV<-read_excel("TDTV88-90.xls", sheet = 1)
matrice_TD_TV<-as.matrix(table_TD_TV[2:112,2:3])#on supprime les titres et la colonne des ages
TD<-as.integer(matrice_TD_TV[,1]) #homme 
TD[108:111]<-c(0,0,0,0)
TV<-as.integer(matrice_TD_TV[,2]) #femme
omega<-length(TD)-1 #âge final
```

##Calcul des espérances résiduelles 

A partir des différentes tables, nous pouvons déterminer les espérances de vie résiduelles d'individus. Les fonctions détaillées ici seront utilisées plus tard dans le code pour déterminer les espérances de vie résiduelles des crédirentiers et débirentiers. La formule utilisée dans les foncions et détaillée dans le mémoire est la suivante:
\[
E[T_x]= \sum_{k=1}^{\omega-x}~_kp_x
\]
La fonction utilisée pour les tables générationnelles varie de celle utilisée pour les tables prospectives.\\
En supposant age un vecteur contenant les ages des individus dont nous voulons connaître l'espérance de vie résiduelle et table la table de mortalité rendant compte des $l_x$, nous obtenons les formules suivantes:

###Table des moments
```{r}
esperance<-function(age,table){
  esp<-apply(matrix(seq(1,length(age)), nrow=length(age)),1, function(x) sum(table[(age[x]+2):length(table)])/table[age[x]+1])
  return(esp)
}
```
On peut désormais déterminer l'espérance résiduelle des individus dont les âges sont compris dans le vecteur 'age':\\
```{r}
esp_femme_mom<-esperance(age,TV) #espérances pour les femmes 
esp_homme_mom<-esperance(age,TD) #espérances pour les hommes
```

###Table prospective
On utilise la même fonction que celle définie dans le fichier pour la longévité 
```{r}
esperance_residuelle_Lx<-function(age,table){
  annee_naissance<-2022-age
  omega<-length(table[,1])
  esper<-apply(matrix(seq(1,length(age)), nrow=length(age)),1, function (x) sum(table[(age[x]+2):omega, (annee_naissance[x]-1899)] / table[(age[x]+1),(annee_naissance[x]-1899)]))
  return(esper)
}
```
On peut désormais déterminer l'espérance résiduelle des individus dont les âges sont compris dans le vecteur 'age', en fonction des tables TGH05/TGF05:\\
```{r}
esp_femme<-esperance_residuelle_Lx(age,matrice_TG_F) #espérances pour les femmes 
esp_homme<-esperance_residuelle_Lx(age,matrice_TG_H) #espérances pour les hommes
```

##Calcul du DUH et de la Rente

On se place dans le cadre d'un bien de valeur vénale de 500 000€ et de loyer de 15 000€. On suppose également que le bien est intégralement payé sous forme de rente (il n'y a pas de bouquet). Nous supposons ici qu'il n'y a qu'un seul crédirentier (vente sur une tête)
```{r}
Loyer=15000
```

###tables TGH05/TGF05

```{r}
#Détermination du DUH 
Omega<-length(matrice_TG_H[,1])-1 #âge maximal atteint par un individu 
v<-1/(1+0.02)

DUH_1_H<-function(x){
  actualisation<-cumprod(rep(v,Omega-age[x]))
  probas_survie_homme<-matrice_TG_H[(age[x]+2):(Omega+1), (annee_naissance[x]-1899)]/matrice_TG_H[(age[x]+1), (annee_naissance[x]-1899)]
  return(sum(actualisation*probas_survie_homme)*Loyer)
}

DUH_1_F<-function(x){
  actualisation<-cumprod(rep(v,Omega-age[x]))
  probas_survie_femme<-matrice_TG_F[(age[x]+2):(Omega+1), (annee_naissance[x]-1899)]/matrice_TG_F[(age[x]+1), (annee_naissance[x]-1899)]
  return(sum(actualisation*probas_survie_femme)*Loyer)
}

#Détermination de la rente

Rente_1_H<-function(x){
  Capital_1_homme<-500000-DUH_1_H(x)
  actualisation<-cumprod(c(1,rep(v,Omega-age[x])))
  probas_survie_homme<-matrice_TG_H[(age[x]+1):(Omega+1), (annee_naissance[x]-1899)]/matrice_TG_H[(age[x]+1), (annee_naissance[x]-1899)]
  return(Capital_1_homme/sum(actualisation*probas_survie_homme))
}

Rente_1_F<-function(x){
  Capital_1_femme<-500000-DUH_1_F(x)
  actualisation<-cumprod(c(1,rep(v,Omega-age[x])))
  probas_survie_femme<-matrice_TG_F[(age[x]+1):(Omega+1), (annee_naissance[x]-1899)]/matrice_TG_F[(age[x]+1), (annee_naissance[x]-1899)]
  return(Capital_1_femme/sum(actualisation*probas_survie_femme))
}

Rente_1_homme<-apply(matrix(seq(1:length(age)), nrow=length(age)), 1, Rente_1_H)
Rente_1_femme<-apply(matrix(seq(1:length(age)), nrow=length(age)), 1, Rente_1_F)

```

###tables TD88-90

```{r}
#Détermination du DUH 
v<-1/(1+0.02)

DUH_1_H_mom<-function(x){
  actualisation<-cumprod(rep(v,omega-age[x]))
  probas_survie_homme<-TD[(age[x]+2):(omega+1)]/TD[(age[x]+1)]
  return(sum(actualisation*probas_survie_homme)*Loyer)
}

DUH_1_F_mom<-function(x){
  actualisation<-cumprod(rep(v,omega-age[x]))
  probas_survie_femme<-TV[(age[x]+2):(omega+1)]/TV[(age[x]+1)]
  return(sum(actualisation*probas_survie_femme)*Loyer)
}

#Détermination de la rente

Rente_1_H_mom<-function(x){
  Capital_1_homme<-500000-DUH_1_H_mom(x)
  actualisation<-cumprod(c(1,rep(v,omega-age[x])))
  probas_survie_homme<-TD[(age[x]+1):(omega+1)]/TD[(age[x]+1)]
  return(Capital_1_homme/sum(actualisation*probas_survie_homme))
}

Rente_1_F_mom<-function(x){
  Capital_1_femme<-500000-DUH_1_F_mom(x)
  actualisation<-cumprod(c(1,rep(v,omega-age[x])))
  probas_survie_femme<-TV[(age[x]+1):(omega+1)]/TV[(age[x]+1)]
  return(Capital_1_femme/sum(actualisation*probas_survie_femme))
}

Rente_1_homme_mom<-apply(matrix(seq(1:length(age)), nrow=length(age)), 1, Rente_1_H_mom)
Rente_1_femme_mom<-apply(matrix(seq(1:length(age)), nrow=length(age)), 1, Rente_1_F_mom)

```

##Prime Risque décès 

###Variation débirentier

Nous commençons par faire varier l'âge du débirentier de 40 à 75 ans. Le crédirentier est fixé. On considère qu'il s'agit d'un homme de 80 ans.

Pour les tables TGH05/TGF05, nous obtenons:
```{r}
#Comme nous considérons un crédirentier fixe, nous pouvons aisément déterminer la Rente 
R_deces_cred_fixe<-Rente_1_homme[5] #age[5]=80

#Prime Unique
Omega<-length(matrice_TG_H[,1])-1 #On se remémore la valeur de l'âge final

proba_cred<-matrice_TG_H[(80+2):Omega, (2022-80-1899)] / matrice_TG_H[(80+1),(2022-80-1899)]
actualisation<-cumprod(rep(v,(Omega-80-1)))

Probas_cum_inv<-rev(cumsum(rev(proba_cred*actualisation)))

#On créer ensuite une matrice regroupant les probas de survie nécessaires pour chaque âge considéré
#(une colonne correspondant à un âge)
probas_deb_homme_1<-matrix(rep(0, t*(Omega-80-1)),ncol=t) 
probas_deb_homme_2<-matrix(rep(0, t*(Omega-80-1)),ncol=t) 
probas_deb_femme_1<-matrix(rep(0, t*(Omega-80-1)),ncol=t) 
probas_deb_femme_2<-matrix(rep(0, t*(Omega-80-1)),ncol=t)
for (x in 1:t){
  probas_deb_homme_1[,x]<-matrice_TG_H[(age_debirentier[x]+1):(age_debirentier[x]+Omega-80-1), (annee_naissance_deb[x]-1899)] / matrice_TG_H[(age_debirentier[x]+1), (annee_naissance_deb[x]-1899)]
  probas_deb_homme_2[,x]<-matrice_TG_H[(age_debirentier[x]+2):(age_debirentier[x]+Omega-80), (annee_naissance_deb[x]-1899)] / matrice_TG_H[(age_debirentier[x]+1), (annee_naissance_deb[x]-1899)]
  probas_deb_femme_1[,x]<-matrice_TG_F[(age_debirentier[x]+1):(age_debirentier[x]+Omega-80-1), (annee_naissance_deb[x]-1899)] / matrice_TG_F[(age_debirentier[x]+1), (annee_naissance_deb[x]-1899)]
  probas_deb_femme_2[,x]<-matrice_TG_F[(age_debirentier[x]+2):(age_debirentier[x]+Omega-80), (annee_naissance_deb[x]-1899)] / matrice_TG_F[(age_debirentier[x]+1), (annee_naissance_deb[x]-1899)]
}

probas_deb_homme<-probas_deb_homme_1-probas_deb_homme_2
probas_deb_femme<-probas_deb_femme_1-probas_deb_femme_2

Prime_unique_deces_cred_fixe_homme<-R_deces_cred_fixe*colSums(probas_deb_homme*Probas_cum_inv)
Prime_unique_deces_cred_fixe_femme<-R_deces_cred_fixe*colSums(probas_deb_femme*Probas_cum_inv)

#Prime annuelle

#On détermine le dénominateur

Denominateur_deces_cred_fixe_homme<-numeric(t)
Denominateur_deces_cred_fixe_femme<-numeric(t)
for (x in 1:t){
  actualisation_deno_cred_fixe<-cumprod(c(1,rep(v,(Omega-80-1))))
  L_deb_homme<-matrice_TG_H[(age_debirentier[x]+1):(age_debirentier[x]+Omega-80), (annee_naissance_deb[x]-1899)] / matrice_TG_H[(age_debirentier[x]+1), (annee_naissance_deb[x]-1899)]
  L_cred_fixe<-matrice_TG_H[(80+1):Omega, (2022-80-1899)] / matrice_TG_H[(80+1), (2022-80-1899)]
  L_deb_femme<-matrice_TG_F[(age_debirentier[x]+1):(age_debirentier[x]+Omega-80), (annee_naissance_deb[x]-1899)] / matrice_TG_F[(age_debirentier[x]+1), (annee_naissance_deb[x]-1899)]
  Denominateur_deces_cred_fixe_homme[x]<-sum(L_deb_homme*L_cred_fixe*actualisation_deno_cred_fixe)
  Denominateur_deces_cred_fixe_femme[x]<-sum(L_deb_femme*L_cred_fixe*actualisation_deno_cred_fixe)
}

Prime_annuelle_deces_cred_fixe_homme<-Prime_unique_deces_cred_fixe_homme/Denominateur_deces_cred_fixe_homme
Prime_annuelle_deces_cred_fixe_femme<-Prime_unique_deces_cred_fixe_femme/Denominateur_deces_cred_fixe_femme
```
Graphiquement, on obtient: 
```{r}
plot(age_debirentier, Prime_unique_deces_cred_fixe_homme, type="l", lwd=3, col='tomato3', main='Prime Unique risque décès - crédirentier fixe - tables TGH05/TGF05', xlab='âge débirentier', ylab = 'Prime unique', ylim=c(0,60000))
lines(age_debirentier, Prime_unique_deces_cred_fixe_femme, type="l", lwd=3, col='blue')
legend(
  'topleft',
  c('débirentier homme', 'débirentier femme'),
  col = c('tomato3','blue'),
  cex=0.9,
  lwd = 3,
  box.lty = 0,
  bg = 'gray95',
  inset = .05
)

plot(age_debirentier, Prime_annuelle_deces_cred_fixe_homme, type="l", lwd=3, col='tomato3', main='Prime Annuelle risque décès - crédirentier fixe - tables TGH05/TGF05', xlab='âge débirentier', ylab = 'Prime annuelle', ylim=c(0,7000))
lines(age_debirentier, Prime_annuelle_deces_cred_fixe_femme, type="l", lwd=3, col='blue')
legend(
  'topleft',
  c('débirentier homme', 'débirentier femme'),
  col = c('tomato3','blue'),
  cex=0.9,
  lwd = 3,
  box.lty = 0,
  bg = 'gray95',
  inset = .05
)
```

Pour les tables TD88-90/TV88-90, nous utilisons le code suivant: 
```{r}
#Comme nous considérons un crédirentier fixe, nous pouvons aisément déterminer la Rente 
R_deces_cred_fixe_mom<-Rente_1_homme_mom[5]

#Prime Unique
omega<-length(TD)-1 #age final

proba_cred<-TD[(80+2):omega] / TD[(80+1)]
actualisation<-cumprod(rep(v,(omega-80-1)))

Probas_cum_inv<-rev(cumsum(rev(proba_cred*actualisation)))

#On créer ensuite une matrice regroupant les probas de survie nécessaires pour chaque âge considéré
#(une colonne correspondant à un âge)
probas_deb_homme_1<-matrix(rep(0, t*(omega-80-1)),ncol=t) 
probas_deb_homme_2<-matrix(rep(0, t*(omega-80-1)),ncol=t) 
probas_deb_femme_1<-matrix(rep(0, t*(omega-80-1)),ncol=t) 
probas_deb_femme_2<-matrix(rep(0, t*(omega-80-1)),ncol=t)
for (x in 1:t){
  probas_deb_homme_1[,x]<-TD[(age_debirentier[x]+1):(age_debirentier[x]+omega-80-1)] / TD[(age_debirentier[x]+1)]
  probas_deb_homme_2[,x]<-TD[(age_debirentier[x]+2):(age_debirentier[x]+omega-80)] / TD[(age_debirentier[x]+1)]
  probas_deb_femme_1[,x]<-TV[(age_debirentier[x]+1):(age_debirentier[x]+omega-80-1)] / TV[(age_debirentier[x]+1)]
  probas_deb_femme_2[,x]<-TV[(age_debirentier[x]+2):(age_debirentier[x]+omega-80)] / TV[(age_debirentier[x]+1)]
}

probas_deb_homme<-probas_deb_homme_1-probas_deb_homme_2
probas_deb_femme<-probas_deb_femme_1-probas_deb_femme_2

Prime_unique_deces_cred_fixe_homme_mom<-R_deces_cred_fixe_mom*colSums(probas_deb_homme*Probas_cum_inv)
Prime_unique_deces_cred_fixe_femme_mom<-R_deces_cred_fixe_mom*colSums(probas_deb_femme*Probas_cum_inv)

#Prime annuelle

#On détermine le dénominateur

Denominateur_deces_cred_fixe_homme_mom<-numeric(t)
Denominateur_deces_cred_fixe_femme_mom<-numeric(t)
for (x in 1:t){
  actualisation_deno_cred_fixe<-cumprod(c(1,rep(v,(omega-80-1))))
  L_deb_homme<-TD[(age_debirentier[x]+1):(age_debirentier[x]+omega-80)] / TD[(age_debirentier[x]+1)]
  L_cred_fixe<-TD[(80+1):omega] / TD[(80+1)]
  L_deb_femme<-TV[(age_debirentier[x]+1):(age_debirentier[x]+omega-80)] / TV[(age_debirentier[x]+1)]
  Denominateur_deces_cred_fixe_homme_mom[x]<-sum(L_deb_homme*L_cred_fixe*actualisation_deno_cred_fixe)
  Denominateur_deces_cred_fixe_femme_mom[x]<-sum(L_deb_femme*L_cred_fixe*actualisation_deno_cred_fixe)
}

Prime_annuelle_deces_cred_fixe_homme_mom<-Prime_unique_deces_cred_fixe_homme_mom/Denominateur_deces_cred_fixe_homme_mom
Prime_annuelle_deces_cred_fixe_femme_mom<-Prime_unique_deces_cred_fixe_femme_mom/Denominateur_deces_cred_fixe_femme_mom
```
Graphiquement, on obtient: 
```{r}
plot(age_debirentier, Prime_unique_deces_cred_fixe_homme_mom, type="l", lwd=3, col='tomato3', main='Prime Unique risque décès - crédirentier fixe - tables  tables TD TV88-90', xlab='âge débirentier', ylab = 'Prime unique', ylim=c(0,100000))
lines(age_debirentier, Prime_unique_deces_cred_fixe_femme_mom, type="l", lwd=3, col='blue')
legend(
  'topleft',
  c('débirentier homme', 'débirentier femme'),
  col = c('tomato3','blue'),
  cex=0.9,
  lwd = 3,
  box.lty = 0,
  bg = 'gray95',
  inset = .05
)

plot(age_debirentier, Prime_annuelle_deces_cred_fixe_homme_mom, type="l", lwd=3, col='tomato3', main='Prime Annuelle risque décès - crédirentier fixe - tables TD TV88-90', xlab='âge débirentier', ylab = 'Prime annuelle', ylim=c(0,20000))
lines(age_debirentier, Prime_annuelle_deces_cred_fixe_femme_mom, type="l", lwd=3, col='blue')
legend(
  'topleft',
  c('débrientier homme', 'débirentier femme'),
  col = c('tomato3','blue'),
  cex=0.9,
  lwd = 3,
  box.lty = 0,
  bg = 'gray95',
  inset = .05
)

```

###Variation crédirentier

On peut désormais fixer l'âge du débirentier à 40 ans, et considérer qu'il s'agit d'un homme. On fait désormais varier l'âge du crédirentier de 60 à 100 ans. \\
Pour les tables TGH05/TGF05, nous obtenons le code suivant:
```{r}
#Prime Unique
Omega<-length(matrice_TG_H[,1])-1

#On s'occupe des termes qui contiennent les probabilités de survie du crédirentier 

probabilites_credirentier_deces_H<-function(x){ #x correspond à l'indice dans le vecteur age
  proba_cred<-matrice_TG_H[(age[x]+2):Omega, (annee_naissance[x]-1899)] / matrice_TG_H[(age[x]+1),(annee_naissance[x]-1899)]
  actualisation<-cumprod(rep(v,(Omega-age[x]-1)))
  return(rev(cumsum(rev(proba_cred*actualisation))))
}

probabilites_credirentier_deces_F<-function(x){ #x correspond à l'indice dans le vecteur age
  proba_cred<-matrice_TG_F[(age[x]+2):Omega, (annee_naissance[x]-1899)] / matrice_TG_F[(age[x]+1),(annee_naissance[x]-1899)]
  actualisation<-cumprod(rep(v,(Omega-age[x]-1)))
  return(rev(cumsum(rev(proba_cred*actualisation))))
}

#On peut désormais passer aux probabilités de survie du crédirentier, en fonction des différents âges de crédirentier
#considéres

Prime_unique_deces_deb_fixe_H<-function(x){
  probas_deb_homme_1<-matrice_TG_H[(40+1):(40+Omega-age[x]-1), (2022-40-1899)] / matrice_TG_H[(40+1), (2022-40-1899)]
  probas_deb_homme_2<-matrice_TG_H[(40+2):(40+Omega-age[x]), (2022-40-1899)] / matrice_TG_H[(40+1), (2022-40-1899)]
  probas_deb_homme<-probas_deb_homme_1-probas_deb_homme_2
  Probas_cum_inv_deb_fixe<-probabilites_credirentier_deces_H(x)
  return(Rente_1_homme[x]*sum(probas_deb_homme*Probas_cum_inv_deb_fixe))
}

Prime_unique_deces_deb_fixe_F<-function(x){
  probas_deb_homme_1<-matrice_TG_H[(40+1):(40+Omega-age[x]-1), (2022-40-1899)] / matrice_TG_H[(40+1), (2022-40-1899)]
  probas_deb_homme_2<-matrice_TG_H[(40+2):(40+Omega-age[x]), (2022-40-1899)] / matrice_TG_H[(40+1), (2022-40-1899)]
  probas_deb_homme<-probas_deb_homme_1-probas_deb_homme_2
  Probas_cum_inv_deb_fixe<-probabilites_credirentier_deces_F(x)
  return(Rente_1_femme[x]*sum(probas_deb_homme*Probas_cum_inv_deb_fixe))
}

Prime_unique_deces_deb_fixe_homme<-apply(matrix(seq(1,l), nrow=l), 1, Prime_unique_deces_deb_fixe_H)
Prime_unique_deces_deb_fixe_femme<-apply(matrix(seq(1,l), nrow=l), 1, Prime_unique_deces_deb_fixe_F)

#Prime annuelle 

#On détermine le dénominateur

Denominateur_deces_deb_fixe_homme<-numeric(l)
Denominateur_deces_deb_fixe_femme<-numeric(l)
for (x in 1:l){
  actualisation_deno_deb_fixe<-cumprod(c(1,rep(v,(Omega-age[x]-1))))
  L_deb<-matrice_TG_H[(40+1):(40+Omega-age[x]), (2022-40-1899)] / matrice_TG_H[(40+1),(2022-40-1899)]
  L_cred_homme<-matrice_TG_H[(age[x]+1):Omega,(annee_naissance[x]-1899)] / matrice_TG_H[(age[x]+1), (annee_naissance[x]-1899)]
  L_cred_femme<-matrice_TG_F[(age[x]+1):Omega,(annee_naissance[x]-1899)] / matrice_TG_F[(age[x]+1),(annee_naissance[x]-1899)]
  Denominateur_deces_deb_fixe_homme[x]<-sum(L_deb*L_cred_homme*actualisation_deno_deb_fixe)
  Denominateur_deces_deb_fixe_femme[x]<-sum(L_deb*L_cred_femme*actualisation_deno_deb_fixe)
}

Prime_annuelle_deces_deb_fixe_homme<-Prime_unique_deces_deb_fixe_homme/Denominateur_deces_deb_fixe_homme
Prime_annuelle_deces_deb_fixe_femme<-Prime_unique_deces_deb_fixe_femme/Denominateur_deces_deb_fixe_femme
```
Graphiquement, nous obtenons:
```{r}

plot(age, Prime_unique_deces_deb_fixe_homme, type="l", lwd=3, col='tomato3', main='Prime Unique risque décès - débirentier fixe - tables TGH05/TGF05', xlab='âge crédirentier', ylab = 'Prime unique', ylim=c(0,3500))
lines(age, Prime_unique_deces_deb_fixe_femme, type="l", lwd=3, col='blue')
legend(
  'topright',
  c('crédirentier homme', 'crédirentier femme'),
  col = c('tomato3','blue'),
  cex=0.9,
  lwd = 3,
  box.lty = 0,
  bg = 'gray95',
  inset = .05
)

plot(age, Prime_annuelle_deces_deb_fixe_homme, type="l", lwd=3, col='tomato3', main='Prime Annuelle risque décès - débirentier fixe - tables TGH05/TGF05', xlab='âge crédirentier', ylab = 'Prime annuelle', ylim=c(0,300))
lines(age, Prime_annuelle_deces_deb_fixe_femme, type="l", lwd=3, col='blue')
legend(
  'topleft',
  c('crédirentier homme', 'crédirentier femme'),
  col = c('tomato3','blue'),
  cex=0.9,
  lwd = 3,
  box.lty = 0,
  bg = 'gray95',
  inset = .05
)
```

Nous pouvons désormais simuler les primes en utilisant les tables TD88-90/TV88-90:
```{r}
#Prime Unique 
omega<-length(TD)-1

#On s'occupe des termes qui contiennent les probabilités de survie du crédirentier 

probabilites_credirentier_deces_H_mom<-function(x){ #x correspond à l'indice dans le vecteur age
  proba_cred<-TD[(age[x]+2):omega] / TD[(age[x]+1)]
  actualisation<-cumprod(rep(v,(omega-age[x]-1)))
  return(rev(cumsum(rev(proba_cred*actualisation))))
}

probabilites_credirentier_deces_F_mom<-function(x){ #x correspond à l'indice dans le vecteur age
  proba_cred<-TV[(age[x]+2):omega] / TV[(age[x]+1)]
  actualisation<-cumprod(rep(v,(omega-age[x]-1)))
  return(rev(cumsum(rev(proba_cred*actualisation))))
}

#On peut désormais passer aux probabilités de survie du crédirentier, en fonction des différents âges de crédirentier considéres

Prime_unique_deces_deb_fixe_H_mom<-function(x){
  probas_deb_homme_1<-TD[(40+1):(40+omega-age[x]-1)] / TD[(40+1)]
  probas_deb_homme_2<-TD[(40+2):(40+omega-age[x])] / TD[(40+1)]
  probas_deb_homme<-probas_deb_homme_1-probas_deb_homme_2
  Probas_cum_inv_deb_fixe<-probabilites_credirentier_deces_H_mom(x)
  return(Rente_1_homme_mom[x]*sum(probas_deb_homme*Probas_cum_inv_deb_fixe))
}

Prime_unique_deces_deb_fixe_F_mom<-function(x){
  probas_deb_homme_1<-TD[(40+1):(40+omega-age[x]-1)] / TD[(40+1)]
  probas_deb_homme_2<-TD[(40+2):(40+omega-age[x])] / TD[(40+1)]
  probas_deb_homme<-probas_deb_homme_1-probas_deb_homme_2
  Probas_cum_inv_deb_fixe<-probabilites_credirentier_deces_F_mom(x)
  return(Rente_1_femme_mom[x]*sum(probas_deb_homme*Probas_cum_inv_deb_fixe))
}

Prime_unique_deces_deb_fixe_homme_mom<-apply(matrix(seq(1,l), nrow=l), 1, Prime_unique_deces_deb_fixe_H_mom)
Prime_unique_deces_deb_fixe_femme_mom<-apply(matrix(seq(1,l), nrow=l), 1, Prime_unique_deces_deb_fixe_F_mom)

#Prime annuelle 

#On détermine le dénominateur

Denominateur_deces_deb_fixe_homme_mom<-numeric(l)
Denominateur_deces_deb_fixe_femme_mom<-numeric(l)
for (x in 1:l){
  actualisation_deno_deb_fixe<-cumprod(c(1,rep(v,(omega-age[x]-1))))
  L_deb<-TD[(40+1):(40+omega-age[x])] / TD[(40+1)]
  L_cred_homme<-TD[(age[x]+1):omega] / TD[(age[x]+1)]
  L_cred_femme<-TV[(age[x]+1):omega] / TV[(age[x]+1)]
  Denominateur_deces_deb_fixe_homme_mom[x]<-sum(L_deb*L_cred_homme*actualisation_deno_deb_fixe)
  Denominateur_deces_deb_fixe_femme_mom[x]<-sum(L_deb*L_cred_femme*actualisation_deno_deb_fixe)
}

Prime_annuelle_deces_deb_fixe_homme_mom<-Prime_unique_deces_deb_fixe_homme_mom/Denominateur_deces_deb_fixe_homme_mom
Prime_annuelle_deces_deb_fixe_femme_mom<-Prime_unique_deces_deb_fixe_femme_mom/Denominateur_deces_deb_fixe_femme_mom
```
Nous obtenons alors les graphiques suivants:
```{r}
plot(age, Prime_unique_deces_deb_fixe_homme_mom, type="l", lwd=3, col='tomato3', main='Prime Unique risque décès - débirentier fixe - tables TD TV88-90', xlab='âge crédirentier', ylab = 'Prime unique', ylim=c(0,20000))
lines(age, Prime_unique_deces_deb_fixe_femme_mom, type="l", lwd=3, col='blue')
legend(
  'topright',
  c('crédirentier homme', 'crédirentier femme'),
  col = c('tomato3','blue'),
  cex=0.9,
  lwd = 3,
  box.lty = 0,
  bg = 'gray95',
  inset = .05
)


plot(age, Prime_annuelle_deces_deb_fixe_homme_mom, type="l", lwd=3, col='tomato3', main='Prime Annuelle risque décès - débirentier fixe - tables tables TD TV88-90', xlab='âge crédirentier', ylab = 'Prime ’', ylim=c(0,2000))
lines(age, Prime_annuelle_deces_deb_fixe_femme_mom, type="l", lwd=3, col='blue')
legend(
  'topleft',
  c('crédirentier homme', 'crédirentier femme'),
  col = c('tomato3','blue'),
  cex=0.9,
  lwd = 3,
  box.lty = 0,
  bg = 'gray95',
  inset = .05
)
```