---
title: "Primes longévité et décès avec chargement"
output: html_document
date: "2022-2023"
header-includes:
   - \usepackage{pifont} 
   - \usepackage{manfnt}
   - \usepackage{mdframed}
   - \usepackage{systeme}
   - \usepackage{txfonts}
   - \newcommand{\cH}{\mathcal{H}}
---

\vspace{5cm}
\begin{center}
\begin{Large}
\underline{Formateur} : 
\vspace{2cm}
\end{Large}
\end{center}

\newpage

#Packages

```{r ,message=FALSE}
library(readxl)
```

#On se place dans le bon 'Working Directory' et on vide notre environnement 
```{r}
rm(list=ls())
setwd("~/Documents/Dauphine M1/Mémoire")
```


#Calcul des primes uniques et annuelle, version avec chargement 

Après avoir déterminé les primes sans chargement, il est judicieux de déterminer les primes avec chargement, les assureurs utilisant en règle générale une prime comprenant un chargement, ce qui leur permet d'être solvable. \\
Nous nous plaçons dans le même cadre que précédemment, en supposant que le temps s de signature du contrat d'assurance est 0. \\
Nous avons précédemment utilisé des tables qui renvoient aux l_x. Dans le but de varier notre code, nous allons dès à présent travailler sur des tables de mortalité qui se rapportent aux probabilités de survie.\\
Le cadre d'étude ne va pas varier de la version sans chargement. Nous allons donc faire varier successivement l'âge des crédirentiers et débirentiers et déterminer les primes associées. \\
Nous utiliserons une prime avec chargement vérifiant le principe de l'écart-type, dont nous rappelons la formule ci-dessous. Pour un risque X, la prime est la suivante: 
\[
\pi(X)= \mathbb{E}(X) + \kappa \sqrt{Var(X)} ~,~ \kappa > 0
\]
Afin de vérifier la 7ème propriété détaillée dans le mémoire, nous devons nous assurer que $\kappa$ soit tel que: 
\[
\kappa \le \frac{l-\mathbb{E}[X]}{\sqrt{Var(X)}} ~,~ pour ~ l \ge X ~ps
\]

Nous pouvons donc à nouveau créer le vecteur 'age' et les années de naissance associées. 
```{r}
age<-seq(60,100,5)
annee_naissance<-2022-age
l<-length(age)
```
Nous allons dans un premier temps déterminer les formules en utilisant $\kappa = 0.01$
```{r}
kappa<-0.01
```

##Commençons par importer les tables nécessaires pour la suite 

Dans un premier temps, nous allons nous concentrer sur les tables TGH05/TGF05, qui sont utilisées pour déterminer les rentes viagères. 

```{r}
Table_TG_H<-read_excel("TGH05_TGF05.xlsx", sheet = 2)
Table_TG_F<-read_excel("TGH05_TGF05.xlsx", sheet = 1)
matrice_TG_H<-as.matrix(Table_TG_H[2:123,2:107]) #on supprime les titres et la colonne des ages 
matrice_TG_F<-as.matrix(Table_TG_F[2:123,2:107])
```

Nous pouvons désormais créer une fonction qui permet d'obtenir les tables de mortalité renvoyant les probabilités de survie pour chaque âge. 

```{r}
passage_probas_survie<-function(table){
  premiere_ligne<-min(which(table != 0))
  derniere_ligne<-max(which(table != 0))
  new<-table
  probas_survie<-c(1,table[(premiere_ligne+1): derniere_ligne]/table[premiere_ligne:(derniere_ligne-1)])
  new[premiere_ligne:derniere_ligne]<-probas_survie
  return(new)
}
```

Nous obtenons alors les matrices suivantes: 
```{r}
matrice_probas_Homme<-apply(matrice_TG_H, 2, passage_probas_survie)
matrice_probas_Femme<-apply(matrice_TG_F, 2, passage_probas_survie)
```
Il faut faire attention avec cette nouvelle table de mortalité, la probabilité de survie p_x se trouve à la ligne x+2 (pas comme dans la table précédente où l_x se trouve en ligne x+1)

##Calcul des espérances résiduelles 

A partir des différentes tables, nous pouvons déterminer les espérances de vie résiduelles d'individus. Les fonctions détaillées ici seront utilisées plus tard dans le code pour déterminer les espérances de vie résiduelles des crédirentiers et débirentiers. \\
A partir de la formule utilisée dans le mémoire, nous pouvons déterminer le code nécessaire pour obtenir l'espérance de vie résiduelle d'un individu d'âge x à partir de la table renvoyant les probabilités de survie. 
En effet, 
\[
\sum_{k=1}^{\omega -x }~_kp_x = \sum_{k=1}^{\omega - x } \prod_{l=0}^{k-1}~p_{x+k}
\]
On obtient donc la fonction suivante: 
```{r}
esperance_residuelle<-function(age, table){
  annee_naissance<-2022-age
  omega<-length(table[,1])
  expect<-rep(0,length(age))
  for (x in 1:length(age)){
    probas<-cumprod(table[(age[x]+2):omega,(annee_naissance[x]-1899)])
    expect[x]<-sum(probas)
  }
  return(expect)
}
```
On peut donc déterminer l'espérance résiduelle des individus dont les âges sont compris dans le vecteur 'age', en fonction des tables renvoyant les probabilités de survie:
```{r}
esp_femme<-esperance_residuelle(age,matrice_probas_Femme) #espérances pour les femmes 
esp_homme<-esperance_residuelle(age,matrice_probas_Homme) #espérances pour les hommes
```

##Calcul du DUH et de la Rente

On se place comme précédemment dans le cadre d'un bien de valeur vénale de 500 000€ et de loyer de 15 000€. On suppose également que le bien est intégralement payé sous forme de rente (il n'y a pas de bouquet).
```{r}
Loyer=15000
```

###Calcul sur une tête

```{r}
#Détermination du DUH 
Omega<-length(matrice_TG_H[,1])-1 #âge maximal atteint par un individu 
v<-1/(1+0.02)

DUH_1_H<-function(x){
  actualisation<-cumprod(rep(v,Omega-age[x]))
  probas_survie_homme<-apply(matrix(seq(1,Omega-age[x]), nrow=Omega-age[x]), 1, function (k) prod(matrice_probas_Homme[(age[x]+2):(age[x]+k+1), (annee_naissance[x]-1899)]))
  return(sum(actualisation*probas_survie_homme)*Loyer)
}

DUH_1_F<-function(x){
  actualisation<-cumprod(rep(v,Omega-age[x]))
  probas_survie_femme<-apply(matrix(seq(1,Omega-age[x]), nrow=Omega-age[x]), 1, function (k) prod(matrice_probas_Femme[(age[x]+2):(age[x]+k+1), (annee_naissance[x]-1899)]))
  return(sum(actualisation*probas_survie_femme)*Loyer)
}

#Détermination de la rente

Rente_1_H<-function(x){
  Capital_1_homme<-500000-DUH_1_H(x)
  actualisation<-cumprod(c(1,rep(v,Omega-age[x])))
  probas_survie_homme<-c(1, apply(matrix(seq(1,Omega-age[x]), nrow=Omega-age[x]), 1, function (k) prod(matrice_probas_Homme[(age[x]+2):(age[x]+k+1), (annee_naissance[x]-1899)])))
  return(Capital_1_homme/sum(actualisation*probas_survie_homme))
}

Rente_1_F<-function(x){
  Capital_1_femme<-500000-DUH_1_F(x)
  actualisation<-cumprod(c(1,rep(v,Omega-age[x])))
  probas_survie_femme<-c(1, apply(matrix(seq(1,Omega-age[x]), nrow=Omega-age[x]), 1, function (k) prod(matrice_probas_Femme[(age[x]+2):(age[x]+k+1), (annee_naissance[x]-1899)])))
  return(Capital_1_femme/sum(actualisation*probas_survie_femme))
}

Rente_1_homme<-apply(matrix(seq(1:length(age)), nrow=length(age)), 1, Rente_1_H)
Rente_1_femme<-apply(matrix(seq(1:length(age)), nrow=length(age)), 1, Rente_1_F)

```

###Calcul sur deux têtes (avec indépendance)

Nous considérons comme dans le mémoire un couple de crédirentier, avec: 
\begin{itemize}
\item credirentier_1 le crédirentier homme
\item credirentier_2 le crédirentier femme
\end{itemize}

```{r}

DUH_2_T<-function(x_1,x_2){ #attention x_1 et x_2 ne représentent pas les âges mais la position de l'âge des individus considérés dans le vecteur 'age'
  x<-min(x_1,x_2)
  actualisation<-cumprod(rep(v,Omega-age[x]))
  if(x_1>x_2){
    probas_survie_homme<-c(apply(matrix(seq(1,Omega-age[x_1]), nrow=Omega-age[x_1]), 1, function (k) prod(matrice_probas_Homme[(age[x_1]+2):(age[x_1]+k+1), (annee_naissance[x_1]-1899)])),rep(0,age[x_1]-age[x_2])) #L'idée est d'obtenir des vecteurs de même taille, et une fois l'âge final dépassé, la probabilité de survie est nulle 
    probas_survie_femme<-apply(matrix(seq(1,Omega-age[x_2]), nrow=Omega-age[x_2]), 1, function (k) prod(matrice_probas_Femme[(age[x_2]+2):(age[x_2]+k+1), (annee_naissance[x_2]-1899)]))
  }
  if(x_1<x_2){
    probas_survie_homme<-apply(matrix(seq(1,Omega-age[x_1]), nrow=Omega-age[x_1]), 1, function (k) prod(matrice_probas_Homme[(age[x_1]+2):(age[x_1]+k+1), (annee_naissance[x_1]-1899)]))
    probas_survie_femme<-c(apply(matrix(seq(1,Omega-age[x_2]), nrow=Omega-age[x_2]), 1, function (k) prod(matrice_probas_Femme[(age[x_2]+2):(age[x_2]+k+1), (annee_naissance[x_2]-1899)])),rep(0,age[x_2]-age[x_1]))
  }
  if(x_1==x_2){
    probas_survie_homme<-apply(matrix(seq(1,Omega-age[x_1]), nrow=Omega-age[x_1]), 1, function (k) prod(matrice_probas_Homme[(age[x_1]+2):(age[x_1]+k+1), (annee_naissance[x_1]-1899)]))
    probas_survie_femme<-apply(matrix(seq(1,Omega-age[x_2]), nrow=Omega-age[x_2]), 1, function (k) prod(matrice_probas_Femme[(age[x_2]+2):(age[x_2]+k+1), (annee_naissance[x_2]-1899)]))
  }
  return(Loyer*sum(actualisation*(probas_survie_homme+probas_survie_femme-probas_survie_homme*probas_survie_femme)))
}

Rente_2_T<-function(x_1,x_2){
  Capital_rente<-500000-DUH_2_T(x_1,x_2)
  x<-min(x_1,x_2)
  actualisation<-cumprod(c(1,rep(v,Omega-age[x])))
  if(x_1>x_2){
    probas_survie_homme<-c(1, apply(matrix(seq(1,Omega-age[x_1]), nrow=Omega-age[x_1]), 1, function (k) prod(matrice_probas_Homme[(age[x_1]+2):(age[x_1]+k+1), (annee_naissance[x_1]-1899)])),rep(0,age[x_1]-age[x_2]))
    probas_survie_femme<-c(1,apply(matrix(seq(1,Omega-age[x_2]), nrow=Omega-age[x_2]), 1, function (k) prod(matrice_probas_Femme[(age[x_2]+2):(age[x_2]+k+1), (annee_naissance[x_2]-1899)])))
  }
  if(x_1<x_2){
    probas_survie_homme<-c(1,apply(matrix(seq(1,Omega-age[x_1]), nrow=Omega-age[x_1]), 1, function (k) prod(matrice_probas_Homme[(age[x_1]+2):(age[x_1]+k+1),(annee_naissance[x_1]-1899)])))
    probas_survie_femme<-c(1,apply(matrix(seq(1,Omega-age[x_2]), nrow=Omega-age[x_2]), 1, function (k) prod(matrice_probas_Femme[(age[x_2]+2):(age[x_2]+k+1), (annee_naissance[x_2]-1899)])) ,rep(0,age[x_2]-age[x_1]))
  }
  if(x_1==x_2){
    probas_survie_homme<-c(1,apply(matrix(seq(1,Omega-age[x_1]), nrow=Omega-age[x_1]), 1, function (k) prod(matrice_probas_Homme[(age[x_1]+2):(age[x_1]+k+1), (annee_naissance[x_1]-1899)])))
    probas_survie_femme<-c(1,apply(matrix(seq(1,Omega-age[x_2]), nrow=Omega-age[x_2]), 1, function (k) prod(matrice_probas_Femme[(age[x_2]+2):(age[x_2]+k+1), (annee_naissance[x_2]-1899)])))
  }
  return(Capital_rente/sum(actualisation*(probas_survie_homme+probas_survie_femme-probas_survie_homme*probas_survie_femme)))
}

#Quand on fait varier le crédirentier 1:  (âge credirentier_2 fixe: 80 ans)
Rente_2_var_1<-function(x){
  return(Rente_2_T(x,5))
}

Rente_2_var_homme<-apply(matrix(seq(1,length(age)), nrow=length(age)), 1, Rente_2_var_1)

#Quand on fait varier le crédirentier 2:  (âge credirentier_1 fixe: 80 ans)

Rente_2_var_2<-function(x){
  return(Rente_2_T(5,x))
}

Rente_2_var_femme<-apply(matrix(seq(1,length(age)), nrow=length(age)), 1, Rente_2_var_2)
```

##Prime longévité sur une tête

Nous nous plaçons dans un cadre où le débirentier est fixé. Nous faisons varier l'âge du crédirentier. Il prend successivement les âges contenus dans le vecteur 'age'. 

```{r}
#détermination des paramètres n et u

n_h<-ceiling(esp_homme)+3
n_f<-ceiling(esp_femme)+3
u<-5

#Détermination de la valeur maximale du sinistre afin de bien choisir kappa
S_max_h<-Rente_1_homme *(v**n_h)*(1-(v**u))/(1-v)
S_max_f<-Rente_1_femme *(v**n_f)*(1-(v**u))/(1-v)
  
#On créer une matrice pour laquelle chaque colonne représente les facteurs d'actualisation v^k utilisés
#dans la formule pour un âge du crédirentier, les âges allant de 60 à 100
actu_1_femme<-matrix(rep(0,l*u), ncol=l)
actu_2_femme<-matrix(rep(0,l*u), ncol=l)
actu_1_homme<-matrix(rep(0,l*u), ncol=l)
actu_2_homme<-matrix(rep(0,l*u), ncol=l)

for (x in 1:l){
  actu_1_femme[,x]<-cumprod(rep(v,u))*(v**(n_f[x]-1))
  actu_2_femme[,x]<-cumprod(rep(v*v,u))*((v*v)**(n_f[x]-1))
  actu_1_homme[,x]<-cumprod(rep(v,u))*(v**(n_h[x]-1))
  actu_2_homme[,x]<-cumprod(rep(v*v,u))*((v*v)**(n_h[x]-1))
}

rente_1_femme<-numeric(l)
rente_1_homme<-numeric(l)
rente_1_bis_femme<-numeric(l)
rente_1_bis_homme<-numeric(l)

for (x in 1:l){
  age_indiv<-age[x]
  probas_survie_femme<-apply(matrix(seq(n_f[x],(n_f[x]+u-1)),nrow=u), 1, function(k) prod(matrice_probas_Femme[(age_indiv+2):(age_indiv+k+1), (annee_naissance[x]-1899)]))
  probas_survie_homme<-apply(matrix(seq(n_h[x],(n_h[x]+u-1)), nrow=u), 1, function(k) prod(matrice_probas_Homme[(age_indiv+2):(age_indiv+k+1), (annee_naissance[x]-1899)]))
  rente_1_femme[x]<-sum(probas_survie_femme*actu_1_femme[,x])
  rente_1_homme[x]<-sum(probas_survie_homme*actu_1_homme[,x])
  rente_1_bis_femme[x]<-sum(probas_survie_femme[2:u]*actu_1_femme[2:u,x])
  rente_1_bis_homme[x]<-sum(probas_survie_homme[2:u]*actu_1_homme[2:u,x])
}

rente_2_femme<-numeric(l)
rente_2_homme<-numeric(l)
rente_2_bis_femme<-numeric(l)
rente_2_bis_homme<-numeric(l)
for (x in 1:l){
  probas_survie_femme<-apply(matrix(seq(n_f[x],n_f[x]+u-1), nrow=u), 1, function(k) prod(matrice_probas_Femme[(age[x]+2):(age[x]+k+1), (annee_naissance[x]-1899)]))
  probas_survie_homme<-apply(matrix(seq(n_h[x],n_h[x]+u-1), nrow=u), 1, function(k) prod(matrice_probas_Homme[(age[x]+2):(age[x]+k+1), (annee_naissance[x]-1899)]))
  rente_2_femme[x]<-sum(probas_survie_femme*actu_2_femme[,x])
  rente_2_homme[x]<-sum(probas_survie_homme*actu_2_homme[,x])
  rente_2_bis_femme[x]<-sum(probas_survie_femme[2:u]*actu_2_femme[2:u,x])
  rente_2_bis_homme[x]<-sum(probas_survie_homme[2:u]*actu_2_homme[2:u,x])
}

Prime_1_tete_femme<-Rente_1_femme*rente_1_femme+kappa*Rente_1_femme*sqrt((v**n_f)*(rente_1_femme+rente_1_bis_femme)/(1-v)-(v*rente_2_femme+rente_2_bis_femme)/(1-v) - rente_1_femme*rente_1_femme)
Prime_1_tete_homme<-Rente_1_homme*rente_1_homme+kappa*Rente_1_homme*sqrt((v**n_h)*(rente_1_homme+rente_1_bis_homme)/(1-v)-(v*rente_2_homme+rente_2_bis_homme)/(1-v) - rente_1_homme*rente_1_homme)

#On s'assure dès à présent que la prime avec chargement est inférieure à la valeure maximale du sinistre, ce qui permet alors de nous assurer que pour le kappa choisi, la propriété 7 est vérifiée. 
print(S_max_h>=Prime_1_tete_homme)
print(S_max_f>=Prime_1_tete_femme)
```
Le choix de kappa convient pour ce premier risque. En effet, toutes les primes avec chargement vérifient la propriété numéro 7. \\
Graphiquement, nous obtenons
```{r}
plot(age, Prime_1_tete_homme, type="l", lwd=3, col='tomato3', main='Prime risque longévité sur une tête avec chargement', xlab='âge du crédirentier', ylab = 'Prime avec chargement', ylim=c(0,70000))
lines(age, Prime_1_tete_femme, type="l", lwd=3, col='blue')
legend(
  'topleft',
  c('crédirentier homme', 'crédirentier femme'),
  col = c('tomato3','blue'),
  lwd = 3,
  cex=0.7,
  box.lty = 0,
  bg = 'gray95',
  inset = .05
)
```
Comparons ces valeurs avec les résultats obtenus pour la prime sans chargement, dans le fichier 'Primes_sans_chargement.Rmd': 
```{r}
Prime_unique_1_femme<-c(4385.399,6484.172,11276.858,16984.216,22164.878,30644.943,37024.691,36771.161,40730.799)
Prime_unique_1_homme<-c(6525.042,9712.671,14547.753,22443.566,30523.370,35427.112,45240.725,32110.188,38355.608)
plot(age, Prime_1_tete_homme-Prime_unique_1_homme, type="l", lwd=3, col='tomato3', main='Représentation du chargement en fonction de l\'âge du crédirentier', xlab='âge du crédirentier', ylab = 'Chargement', ylim=c(0,1300))
lines(age, Prime_1_tete_femme-Prime_unique_1_femme, type="l", lwd=3, col='blue')
legend(
  'topleft',
  c('crédirentier homme', 'crédirentier femme'),
  col = c('tomato3','blue'),
  lwd = 3,
  cex=0.7,
  box.lty = 0,
  bg = 'gray95',
  inset = .05
)
```

##Prime longévité sur deux têtes, indépendance des deux crédirentiers 
On rappelle que Credirentier_1 correspond au crédirentier homme et Credirentier_2 correspond au crédirentier femme.\\
On va successivement faire varier l'âge du crédirentier homme et du crédirentier femme, en fixant l'âge de l'autre crédirentier à 80 ans.

###Variation de l'âge de Credirentier_1

```{r}
annee_naissance_2<-2022-80 #annee de naissance de la crédirentiere 
annee_naissance_1<-annee_naissance

maxi<-numeric(l)
for (x in 1:l){
  maxi[x]<-ceiling(max(esp_homme[x],esp_femme[5]))
}
m_h<-ceiling(maxi)+3
u<-5 #même s'il a été déterminé auparavant, on le remet par lisibilité 

#Détermination de la valeur maximale du sinistre afin de bien choisir kappa
S_max_h_2t<-Rente_2_var_homme*(v**m_h)*(1-(v**u))/(1-v)

#Pour la suite des calculs, il faut redéterminer les facteurs d'actualisation, car nous allons de m à m+u-1
#et rien ne nous indique que m et n ont la même valeur 

Actu_1<-matrix(rep(0,l*u), ncol=l)

for (x in 1:l){
  Actu_1[,x]<-cumprod(rep(v,u))*(v**(m_h[x]-1))
}

#On passe désormais au calcul des différentes composantes de la formule finale
probas_survie_Homme_2_tetes<-matrix(rep(0, l*u),ncol=l)  
for (x in 1:l){
  probas_survie_Homme_2_tetes[,x]<-apply(matrix(seq(m_h[x],m_h[x]+u-1), nrow=u), 1, function(k) prod(matrice_probas_Homme[(age[x]+2):(age[x]+k+1), (annee_naissance[x]-1899)]))
}

probas_survie_femme_2_tetes<-matrix(rep(0, l*u),ncol=l) 
for (x in 1:l){
  probas_survie_femme_2_tetes[,x]<-apply(matrix(seq(m_h[x],m_h[x]+u-1), nrow=u),1, function(k) prod(matrice_probas_Femme[(80+2):(80+k+1), (annee_naissance[5]-1899)]))
}

P_l<-(probas_survie_Homme_2_tetes+probas_survie_femme_2_tetes-probas_survie_Homme_2_tetes*probas_survie_femme_2_tetes)
Rente_1_2_tetes<-colSums(P_l*Actu_1)

#On peut maintenant déterminer le chargement

somme_cum<-apply(Actu_1*(1-P_l), 2, cumsum)

somme_cum_inv<-apply(Actu_1*P_l, 2, function(x) rev(cumsum(rev(x))))
somme_cum_inv_2<-rbind(somme_cum_inv[2:u,],rep(0,l))

Partie_1<-P_l*somme_cum
Partie_2<-(1-P_l)*somme_cum_inv_2

Chargement_2_tetes<-kappa*sqrt(colSums(Actu_1*(Partie_1+Partie_2)))

#déterminons désormais la rente finale: 

Prime_2_tetes_variation_age_homme<-Rente_2_var_homme*(Rente_1_2_tetes+Chargement_2_tetes)

#Vérifions que la prime déterminée soit bien inférieure au sinistre maximal
print(S_max_h_2t>=Prime_2_tetes_variation_age_homme)
```
Là encore nous obtenons des résultats satisfaisants pour $\kappa$: toutes les primes avec chargement sont inférieures au la valeur du sinistre maximal. 

###Variation de l'âge de Credirentier_2

```{r}
annee_naissance_1<-2022-80 #annee de naissance du crédirentier
annee_naissance_2<-annee_naissance

maxi_f<-numeric(l)
for (x in 1:l){
  maxi_f[x]<-ceiling(max(esp_homme[5],esp_femme[x]))
}
m_f<-ceiling(maxi_f)+3
u<-5 

#Détermination de la valeur maximale du sinistre afin de bien choisir kappa
S_max_f_2t<-Rente_2_var_femme*(v**m_f)*(1-(v**u))/(1-v)

#Pour la suite des calculs, il faut redéterminer les facteurs d'actualisation, car nous allons de m à m+u-1
#et rien ne nous indique que m_f et m_h ont la même valeur 

Actu_1_f<-matrix(rep(0,l*u), ncol=l)

for (x in 1:l){
  Actu_1_f[,x]<-cumprod(rep(v,u))*(v**(m_f[x]-1))
}

#On passe désormais au calcul des différentes composantes de la formule finale
probas_survie_Femme_2_tetes<-matrix(rep(0, l*u),ncol=l)  
for (x in 1:l){
  probas_survie_Femme_2_tetes[,x]<-apply(matrix(seq(m_f[x],m_f[x]+u-1), nrow=u), 1, function(k) prod(matrice_probas_Femme[(age[x]+2):(age[x]+k+1), (annee_naissance[x]-1899)]))
}

probas_survie_homme_2_tetes<-matrix(rep(0, l*u),ncol=l) 
for (x in 1:l){
  probas_survie_homme_2_tetes[,x]<-apply(matrix(seq(m_f[x],m_f[x]+u-1), nrow=u),1, function(k) prod(matrice_probas_Homme[(80+2):(80+k+1), (annee_naissance[5]-1899)]))
}

P_l_f<-(probas_survie_Femme_2_tetes+probas_survie_homme_2_tetes-probas_survie_Femme_2_tetes*probas_survie_homme_2_tetes)
Rente_1_2_tetes_f<-colSums(P_l_f*Actu_1_f)

#On peut maintenant déterminer le chargement

somme_cum_f<-apply(Actu_1_f*(1-P_l_f), 2, cumsum)

somme_cum_inv_f<-apply(Actu_1_f*P_l_f, 2, function(x) rev(cumsum(rev(x))))
somme_cum_inv_2_f<-rbind(somme_cum_inv_f[2:u,],rep(0,l))

Partie_1_f<-P_l_f*somme_cum_f
Partie_2_f<-(1-P_l_f)*somme_cum_inv_2_f

Chargement_2_tetes_f<-kappa*sqrt(colSums(Actu_1_f*(Partie_1_f+Partie_2_f)))

#déterminons désormais la rente finale: 

Prime_2_tetes_variation_age_femme<-Rente_2_var_femme*(Rente_1_2_tetes_f+Chargement_2_tetes_f)

#Vérifions que la prime déterminée soit bien inférieure au sinistre maximal
print(S_max_f_2t>=Prime_2_tetes_variation_age_femme)
```
Même chose ici, les primes déterminées sont inférieures aux valeurs de la prime maximale. 

###Observation Graphique

```{r}
plot(age, Prime_2_tetes_variation_age_homme, type="l",lwd=3, col='tomato3', main='Prime risque longévité sur deux têtes avec chargement', xlab='âge du crédirentier', ylab = 'Prime avec chargement', ylim=c(0,50000))
lines(age, Prime_2_tetes_variation_age_femme,type="l", lwd=3, col='blue')
legend('topleft',
  c('crédirentier homme/ crédirentière 80 ans', 'crédirentier femme/ crédirentier 80 ans'),
  col = c('tomato3','blue'),
  lwd = 3,
  cex=0.7,
  box.lty = 0,
  bg = 'gray95',
  inset = .05
)
```
Comparons ces valeurs avec les résultats obtenus pour la prime sans chargement, dans le fichier 'Primes_sans_chargement.Rmd': 
```{r}
Prime_Unique_2_t_var_homme<-c(6141.800,8978.556,13911.191,24723.081,23919.201,21171.017,21091.887,21586.669,21886.736)
Prime_Unique_2_t_var_femme<-c(4244.718,6203.588,10607.301,16238.232,23919.201,34144.241,29826.873,28967.014,29473.274)

plot(age, Prime_2_tetes_variation_age_homme-Prime_Unique_2_t_var_homme, type="l",lwd=3, col='tomato3', main='Chargement en fonction de l\'âge des crédirentiers', xlab='âge du crédirentier', ylab = 'Chargement', ylim=c(0,500))
lines(age, Prime_2_tetes_variation_age_femme-Prime_Unique_2_t_var_femme,type="l", lwd=3, col='blue')
legend('topleft',
  c('crédirentier homme/ crédirentière 80 ans', 'crédirentier femme/ crédirentier 80 ans'),
  col = c('tomato3','blue'),
  lwd = 3,
  cex=0.7,
  box.lty = 0,
  bg = 'gray95',
  inset = .05
)

```

##Prime risque décès

Comme pour le fichier regroupant les primes sans chargement, on commence par faire varier l'âge du débirentier de 40 à 75 ans. Le crédirentier est fixé. On considère qu'il s'agit d'un homme de 80 ans.

```{r}
age_debirentier<-seq(40,75,5)
t<-length(age_debirentier)
annee_naissance_deb<-2022-age_debirentier
```

###Crédirentier fixé

```{r}
Omega<-length(matrice_probas_Homme[,1])-1 #âge final

#Détermination de la valeur maximale du sinistre afin de bien choisir kappa
S_max_deces_C_fixe<-Rente_1_homme[5]*(v-(v**(Omega-age[5])))/(1-v)

#On commence par déterminer VAP(Y)
L=seq(0,Omega-80-2)

proba_cred<-apply(matrix(seq(1,Omega-80-1), nrow=(Omega-80-1)), 1, function(k) prod(matrice_probas_Homme[(80+2):(80+k+1), (annee_naissance[5]-1899)]))
actualisation<-cumprod(rep(v,(Omega-80-1)))
actualisation_2<-cumprod(rep(v*v,Omega-80-1))

Probas_cum_inv<-rev(cumsum(rev(proba_cred*actualisation)))

#On créer ensuite une matrice regroupant les probas de survie nécessaires pour chaque âge considéré
#(une colonne correspondant à un âge)
probas_deb_homme_1<-matrix(rep(0, t*(Omega-80-1)),ncol=t) 
probas_deb_homme_2<-matrix(rep(0, t*(Omega-80-1)),ncol=t) 
probas_deb_femme_1<-matrix(rep(0, t*(Omega-80-1)),ncol=t) 
probas_deb_femme_2<-matrix(rep(0, t*(Omega-80-1)),ncol=t)
for (x in 1:t){
  probas_deb_homme_1[,x]<-c(1,apply(matrix(seq(1,Omega-80-2), nrow=Omega-80-2), 1, function(k) prod(matrice_probas_Homme[(age_debirentier[x]+2):(age_debirentier[x]+k+1), (annee_naissance_deb[x]-1899)])))
  probas_deb_femme_1[,x]<-c(1,apply(matrix(seq(1,Omega-80-2), nrow=Omega-80-2), 1, function(k) prod(matrice_probas_Femme[(age_debirentier[x]+2):(age_debirentier[x]+k+1), (annee_naissance_deb[x]-1899)])))
  probas_deb_homme_2[,x]<-apply(matrix(seq(1,Omega-80-1), nrow=Omega-80-1), 1, function(k) prod(matrice_probas_Homme[(age_debirentier[x]+2):(age_debirentier[x]+k+1), (annee_naissance_deb[x]-1899)]))
  probas_deb_femme_2[,x]<-apply(matrix(seq(1,Omega-80-1), nrow=Omega-80-1), 1, function(k) prod(matrice_probas_Femme[(age_debirentier[x]+2):(age_debirentier[x]+k+1), (annee_naissance_deb[x]-1899)]))
}

probas_deb_homme<-probas_deb_homme_1-probas_deb_homme_2
probas_deb_femme<-probas_deb_femme_1-probas_deb_femme_2

Rente_1_deces_homme<-Rente_1_homme[5]*colSums(probas_deb_homme*Probas_cum_inv)
Rente_1_deces_femme<-Rente_1_homme[5]*colSums(probas_deb_femme*Probas_cum_inv)

#On peut ensuite déterminer le chargement 

#en reprenant les notations utilisées dans le mémoire, le chargement est obtenu par la formule kappa*sqrt(E-VAP(Y)^2)
#Il nous suffit donc dès à présent de déterminer E, pour un débirentier homme puis pour un débirentier femme

a_x_1<-Probas_cum_inv
a_x_1_bis<-c(a_x_1[2:(Omega-80-1)],0)
a_x_2<-rev(cumsum(rev(proba_cred*actualisation_2)))
a_x_2_bis<-c(a_x_2[2:(Omega-80-1)],0)

somme_2<-(v**(L+1))*(a_x_1+a_x_1_bis)/(1-v) - (v*a_x_2 + a_x_2_bis)/(1-v)

E_homme<-Rente_1_homme[5]*Rente_1_homme[5]*colSums(probas_deb_homme*somme_2)
E_femme<-Rente_1_homme[5]*Rente_1_homme[5]*colSums(probas_deb_femme*somme_2)

Chargement_deces_homme<-kappa*sqrt(E_homme-Rente_1_deces_homme**2)
Chargement_deces_femme<-kappa*sqrt(E_femme-Rente_1_deces_femme**2)

Prime_chargement_deces_cred_fixe_homme<-Rente_1_deces_homme+Chargement_deces_homme
Prime_chargement_deces_cred_fixe_femme<-Rente_1_deces_femme+Chargement_deces_femme

#Vérifions que la prime ne dépasse pas le sinistre maximal
print(S_max_deces_C_fixe>=Prime_chargement_deces_cred_fixe_homme)
print(S_max_deces_C_fixe>=Prime_chargement_deces_cred_fixe_femme)
```
Les primes déterminées sont bien inférieures à ce que l'assureur devrait payer en cas de sinistre maximal. 
Graphiquement, nous obtenons:
```{r}
plot(age_debirentier, Prime_chargement_deces_cred_fixe_homme, type="l", lwd=3, col='tomato3', main='Prime risque décès avec chargement - crédirentier fixe', xlab='âge du débirentier', ylab = 'Prime avec chargement', ylim=c(0,60000))
lines(age_debirentier, Prime_chargement_deces_cred_fixe_femme, type="l", lwd=3, col='blue')
legend(
  'topleft',
  c('débirentier homme', 'débirentier femme'),
  col = c('tomato3','blue'),
  cex=0.9,
  lwd = 3,
  box.lty = 0,
  bg = 'gray95',
  inset = .05
)
```
Comparons ces valeurs avec les résultats obtenus pour la prime sans chargement, dans le fichier 'Primes_sans_chargement.Rmd':
```{r}
plot(age_debirentier, Chargement_deces_homme, type="l", lwd=3, col='tomato3', main='Chargement en fonction de l\'âge du débirentier', xlab='âge du débirentier', ylab = 'Chargement', ylim=c(0,1200))
lines(age_debirentier, Chargement_deces_femme, type="l", lwd=3, col='blue')
legend(
  'topleft',
  c('débirentier homme', 'débirentier femme'),
  col = c('tomato3','blue'),
  cex=0.9,
  lwd = 3,
  box.lty = 0,
  bg = 'gray95',
  inset = .05
)
```

###Débirentier fixé

On peut modifier la formule déterminée dans le mémoire afin de simplifier le code, avec un débirentier fixe. En effet, dans le mémoire, la formule utilisée pour déterminer la prime unique (sans chargement), est la suivante: 
\[
R\times \sum_{l=0}^{\omega-x-2} (_lp_x- _{l+1}p_x) \sum_{k=l+1}^{\omega - x -1} v^k~_kp_x
\]
En inversant les deux sommes, on trouve la nouvelle formule suivante: 
\[
R\times \sum_{k=1}^{\omega-x-1} v^k~_kp_x \sum_{l=0}^{k-1} (_lp_x- _{l+1}p_x)
\]
```{r}
#Détermination de la valeur maximale du sinistre afin de bien choisir kappa
S_max_deces_D_fixe_h<-Rente_1_homme*(v-(v**(Omega-age)))/(1-v)
S_max_deces_D_fixe_f<-Rente_1_femme*(v-(v**(Omega-age)))/(1-v)

#On commence par déterminer VAP(Y)
Omega<-length(matrice_TG_H[,1])-1

#Commençons par déterminer les éléments de la formule en lien avec les probabilités de survie du débirentier
probabilites_debirentier_deces<-function(x){#x correspond à l'indice de l'âge du crédirentier dans le vecteur 'age'
  proba_deb_1<-c(1,apply(matrix(seq(1,Omega-age[x]-2), nrow=(Omega-age[x]-2)), 1, function(k) prod(matrice_probas_Homme[(40+2):(40+k+1), (2022-40-1899)])))
  proba_deb_2<-apply(matrix(seq(1,(Omega-age[x]-1)), nrow=(Omega-age[x]-1)), 1, function(k) prod(matrice_probas_Homme[(40+2):(40+k+1), (2022-40-1899)]))
  proba_deb<-proba_deb_1-proba_deb_2
  return(cumsum(proba_deb))
}

#On peut désormais passer aux probabilités de survie du crédirentier, en fonction des différents âges de crédirentier
#considéres

Prime_unique_deces_deb_fixe_H<-function(x){
  actualisation<-cumprod(rep(v,(Omega-age[x]-1)))
  proba_cred<-apply(matrix(seq(1,(Omega-age[x]-1)), nrow=(Omega-age[x]-1)), 1, function(k) prod(matrice_probas_Homme[(age[x]+2):(age[x]+k+1), (annee_naissance[x]-1899)]))
  proba_deb<-probabilites_debirentier_deces(x)
  return(Rente_1_homme[x]*sum(actualisation*proba_cred*proba_deb))
}

Prime_unique_deces_deb_fixe_F<-function(x){
  actualisation<-cumprod(rep(v,(Omega-age[x]-1)))
  proba_cred<-apply(matrix(seq(1,Omega-age[x]-1), nrow=(Omega-age[x]-1)), 1, function(k) prod(matrice_probas_Femme[(age[x]+2):(age[x]+k+1), (annee_naissance[x]-1899)]))
  proba_deb<-probabilites_debirentier_deces(x)
  return(Rente_1_femme[x]*sum(actualisation*proba_cred*proba_deb))
}

Prime_unique_deces_deb_fixe_homme<-apply(matrix(seq(1,l), nrow=l), 1, Prime_unique_deces_deb_fixe_H)
Prime_unique_deces_deb_fixe_femme<-apply(matrix(seq(1,l), nrow=l), 1, Prime_unique_deces_deb_fixe_F)

#Passons désormais au calcul de E 

E_homme<-function(x){
  L<-seq(0,(Omega-age[x]-2))
  actualisation<-cumprod(rep(v,(Omega-age[x]-1)))
  actualisation_2<-cumprod(rep(v*v,(Omega-age[x]-1)))
  proba_cred<-apply(matrix(seq(1,Omega-age[x]-1), nrow=(Omega-age[x]-1)), 1, function(k) prod(matrice_probas_Homme[(age[x]+2):(age[x]+k+1), (annee_naissance[x]-1899)]))
  a_x_1<-rev(cumsum(rev(actualisation*proba_cred)))
  a_x_1_bis<-c(a_x_1[2:(Omega-age[x]-1)],0)
  a_x_2<-rev(cumsum(rev(proba_cred*actualisation_2)))
  a_x_2_bis<-c(a_x_2[2:(Omega-age[x]-1)],0)
  somme_2<-(v**(L+1))*(a_x_1+a_x_1_bis)/(1-v) - (v*a_x_2 + a_x_2_bis)/(1-v)
  proba_deb_1<-c(1,apply(matrix(seq(1,Omega-age[x]-2), nrow=Omega-age[x]-2), 1, function(k) prod(matrice_probas_Homme[(40+2):(40+k+1), (2022-40-1899)])))
  proba_deb_2<-apply(matrix(seq(1,Omega-age[x]-1), nrow=Omega-age[x]-1), 1, function(k) prod(matrice_probas_Homme[(40+2):(40+k+1), (2022-40-1899)]))
  proba_deb<-proba_deb_1-proba_deb_2
  return(Rente_1_homme[x]*Rente_1_homme[x]*sum(proba_deb*somme_2))
}

E_femme<-function(x){
  L<-seq(0,(Omega-age[x]-2))
  actualisation<-cumprod(rep(v,(Omega-age[x]-1)))
  actualisation_2<-cumprod(rep((v*v),(Omega-age[x]-1)))
  proba_cred<-apply(matrix(seq(1,(Omega-age[x]-1)), nrow=(Omega-age[x]-1)), 1, function(k) prod(matrice_probas_Femme[(age[x]+2):(age[x]+k+1), (annee_naissance[x]-1899)]))
  a_x_1<-rev(cumsum(rev(actualisation*proba_cred)))
  a_x_1_bis<-c(a_x_1[2:(Omega-age[x]-1)],0)
  a_x_2<-rev(cumsum(rev(proba_cred*actualisation_2)))
  a_x_2_bis<-c(a_x_2[2:(Omega-age[x]-1)],0)
  somme_2<-(v**(L+1))*(a_x_1+a_x_1_bis)/(1-v) - (v*a_x_2 + a_x_2_bis)/(1-v)
  proba_deb_1<-c(1,apply(matrix(seq(1,Omega-age[x]-2), nrow=Omega-age[x]-2), 1, function(k) prod(matrice_probas_Homme[(40+2):(40+k+1), (2022-40-1899)])))
  proba_deb_2<-apply(matrix(seq(1,Omega-age[x]-1), nrow=Omega-age[x]-1), 1, function(k) prod(matrice_probas_Homme[(40+2):(40+k+1), (2022-40-1899)]))
  proba_deb<-proba_deb_1-proba_deb_2
  return(Rente_1_femme[x]*Rente_1_femme[x]*sum(proba_deb*somme_2))
}

E_h<-apply(matrix(seq(1,l), nrow=l), 1, E_homme)
E_f<-apply(matrix(seq(1,l), nrow=l), 1, E_femme)

#On peut désormais déterminer le chargement

Chargement_deces_homme_deb_fixe<-kappa*sqrt(E_h-Prime_unique_deces_deb_fixe_homme**2)
Chargement_deces_femme_deb_fixe<-kappa*sqrt(E_f-Prime_unique_deces_deb_fixe_femme**2)

#Prime avec Chargement: 

Prime_chargement_deces_deb_fixe_homme<-Prime_unique_deces_deb_fixe_homme+Chargement_deces_homme_deb_fixe
Prime_chargement_deces_deb_fixe_femme<-Prime_unique_deces_deb_fixe_femme+Chargement_deces_femme_deb_fixe

#Vérifions que la prime ne dépasse pas le sinistre maximal
print(S_max_deces_D_fixe_h>=Prime_chargement_deces_deb_fixe_homme)
print(S_max_deces_D_fixe_f>=Prime_chargement_deces_deb_fixe_femme)

```
Nous obtenons toujours des primes inférieures à la valeur de sinstre maximale. 

Graphiquement, nous obtenons: 
```{r}
plot(age, Prime_chargement_deces_deb_fixe_homme, type="l", lwd=3, col='tomato3', main='Prime risque décès avec chargement - débirentier fixe', xlab='âge du crédirentier', ylab = 'Prime avec chargement', ylim=c(0,4000))
lines(age, Prime_chargement_deces_deb_fixe_femme, type="l", lwd=3, col='blue')
legend(
  'topright',
  c('crédirentier homme', 'crédirentier femme'),
  col = c('tomato3','blue'),
  cex=0.9,
  lwd = 3,
  box.lty = 0,
  bg = 'gray95',
  inset = .05
)
```
Comparons ces valeurs avec les résultats obtenus pour la prime sans chargement, dans le fichier 'Primes_sans_chargement.Rmd':
```{r}
plot(age, Chargement_deces_homme_deb_fixe, type="l", lwd=3, col='tomato3', main='Chargement en fonction de l\'âge du crédirentier', xlab='âge du crédirentier', ylab = 'Chargement', ylim=c(0,300))
lines(age, Chargement_deces_femme_deb_fixe, type="l", lwd=3, col='blue')
legend(
  'topleft',
  c('crédirentier homme', 'crédirentier femme'),
  col = c('tomato3','blue'),
  cex=0.9,
  lwd = 3,
  box.lty = 0,
  bg = 'gray95',
  inset = .05
)
```
